臺灣高雄地方法院刑事裁定　　　　　　　　　　　　九十一年度聲字第二三八四號
　　聲　請　人　臺灣高雄地方法院檢察署檢察官
　　被 聲請 人　本院甲○○
右聲請人因本院九十一年度訴字第一六三六號貪污案件，聲請法官避，本院裁定如
左：
    主  文
聲請駁回。
    理  由
一、本件聲請意旨如附件（聲請狀）所載。
二、按當事人遇有法官應自行迴避之事由，而不迴避，或有其他情形，足認法官執行
    職務有偏頗之虞者，得聲請法官迴避；又以法官執行職務有偏頗之虞聲請避者
    ，如當事人已就該案件有所聲明或陳述後，除聲請之原因發生或知悉在後者外，
    不得為之。刑事訴訟法第十八條、第十九條第二項分別定有明文。又按刑事訟訴
    法第十八條第二款規定，得聲請法官迴避原因之所謂『足認其執行職務有偏頗之
    虞者』，指以一般通常之人所具有之合理觀點，對於該承辦法官能否為公平之裁
    判，均足產生懷疑，且此種懷疑之發生，存有其客觀之原因，而非僅出諸當事人
    自己主觀之判斷者，始足當之。至於訴訟上之指揮乃專屬於法院之職權，當事人
    之主張、聲請，在無礙於事實之確認以及法的解釋，適用之範圍下，法院固得斟
    酌其請求以為訴訟之進行，但仍不得以此對當事人之有利與否，作為其將有不公
    平裁判之依據，更不得以此訴訟之進行與否而謂有偏頗之虞，聲請法官迴避。（
    最高法院七十九年台抗字第三一八號判例參照）
三、經查：
（一）聲請人認被聲請人即本院甲○○法官審理本院九十一年度訴字第一六三六號被
      告蔡沂樺等九人貪污案件顯有偏頗之虞，固據其於聲請狀內臚列七點理由，於
      九十一年九月十日向本院聲請甲○○法官迴避續行審理該案，有聲請狀及本院
      收狀戳在卷可稽。然被聲請人於九十一年八月二十一日審理該案時，聲請人就
      蔡沂樺等九人被訴涉嫌貪污案件，就該案應否進行交互詰問、進行之方式、污
      點證人應否保護等證據調查方式均在庭而已有所聲明及陳述，並曾當庭請求傳
      訊證人陳武才、洪伯連二人；嗣於同年九月十一日被聲請人續行審理該案時，
      就其是否詰問證人鄭順燐亦有所陳述，並當庭請求本院另訂期日勘驗現場，此
      有歷次審判筆錄及錄音帶附卷可稽，足見聲請人就該案件之證據調查方式（是
      否應採交互詰問）、是否應落實證人保護法及請求本院勘現場等，均已有所聲
      明及陳述。揆諸前揭規定，除聲請迴避理由係發生在後或知悉在後外，已不容
  其再以其執行職務有偏頗之虞為理由聲請迴避。
（二）又聲請人雖另略以：被聲請人於該案之訴訟程序中，未依其所請實行交互詰問
      程序，復自第一次審理即未收受審判長之蒞庭通知，後經通知於九十一年八月
      二十一日蒞庭。當日聲請人請求傳訊重要証人鄭順燐、洪伯連，然審判長（即
      甲○○法官）在公訴人有合法正當理由聲請另訂庭期之聲請下，仍執意於九十
      一年八月二十八日開庭審理‧‧‧另於九十一年八月二十一日庭訊時，聲請人
      多次要求發言，均遭審判長制止，且聲請人多次要求將護人之陳述及法官當庭
      所述記明筆錄，然書記官均置之不理，審判長亦未指示書記應記明筆錄，因認
      被聲請人執行職務顯有偏頗云云。惟查聲請人上開指陳庭訊之情節，均屬審判
      長庭訊時之訴訟指揮權限，依首開最高法院判例說明，聲請人自不得以此作為
      承審法官執行職務顯有偏頗而聲請迴之依據。縱令聲請人對審判期日之訴訟程
      序是否瑕疵而有疑義，其自得於該案判決後，作為是否為上訴之理由。惟仍不
      得以此推認法官執行職務顯有偏頗之虞。另聲請人發文要求調閱當日（九十一
      年八月二十一日）審判筆錄及錄音帶拷貝帶，又遭被聲請人以莫名之理由拒絕
      ，因認被聲請人此部分亦顯有偏頗云云。然此部分係屬本院與臺灣高雄地方法
      院檢察署實施檢察官全程到庭聯繫要點（九十一年三月十一日院檢協商訂定）
      之司法行政範疇，故自難僅憑此作為認定被聲請人迴避之理由。
（三）綜上所述，聲請人雖於聲請狀中臚列聲請迴避之理由，然其既於該案審理中已
      有聲明及陳述，復未就該等聲請迴避理由係發生在後或知悉在後之事實，予以
      釋明，且又僅對該案被聲請人於訴訟程序中之訴訟上指揮，對其是否有利，作
      為其聲請迴避之理由，自難謂本件聲請理由正當，應予駁回，爰裁定如主文。
中     華     民      國     九十一     年     九     月     二十四     日
                                  臺灣高雄地方法院刑事第六庭
                                      審判長法官      李政庭
                                            法官      周玉群
                                            法官      邱泰錄
右正本證明與原本無異。
如不服本裁定，應於裁定送達後五日內，向本院提出抗告狀。
                                            書記官    林慧君
中    華    民    國      九十一      年   九      月      二十五      日
